

RAFAEL MORALES

Digital Marketer International MBA en Marketing Digital

PERFIL

Profesional bilingüe con 7 años de experiencia laboral, más de 3 años de experiencia en la industria TI y 3 años en marketing digital. Experiencia liderando proyectos de eCommerce, diseño y ejecución de estrategias SEO, desarrollo de sitios web, gestión de campañas de marketing y estrategias inbound.

HABILIDADES

- SEO & SEM
- · Inbound Marketing
- Analitica y Monitorización
- Remarketing

PLATAFORMAS

- Google (Analytics + Ads + Tag Manager)
- Google (Merchant Center + Console)
- WordPress + WooCommerce
- Facebook Ads / Store + Wapp Business

CONTACTO

WhatsApp: <u>+57 3052661440</u> rafaelmorales112@hotmail.com Ubicación actual: Bogotá, Colombia

Mi Portafolio

EXPERIENCIA

SEO Manager (Freelance)

Active Visions Group | 02/2020 - Presente

- Creación tiendas virtuales y estrategia SEO de las marcas.
- Crecimiento de tráfico orgánico de 0 a 4000 visitas mensuales.

SEO & Digital Marketing (Freelance)

Iluminar Ltda. | 11/2018 - Presente

- Incremento del KPI de compra repetida de 10% a 35%.
- ROI de 300% en campañas de marketing.
- Crecimiento de tráfico orgánico de 0 a 5000 visitas mensuales.

Especialista SEO

Zeus Tecnología | 10/2017 - 10/2018

- Crecimiento tráfico orgánico de 4K a 10K visitantes mensuales.
- Creación y ejecución estrategia inbound y redes sociales.

Consultor BI

Zeus Tecnología | 06/2015 - 10/2017

- Desarrollo del panel financiero para usuario final aumentó la adquisición de licencias del departamento de BI en un 25%.
- Lidere un equipo de desarrolladores para el lanzamiento del proyecto de automatización de estados financieros Niif.

EDUCACIÓN

International MBA

ESIC Business & Marketing School - SISU | 2018 - 2020

Gerencia Tributaria

Universidad Tecnológica, Colombia | 2017 - 2018

Administración de empresas

Universidad del Norte, Colombia | 2009 - 2014